# 求助版主，这是个小事，但绕不清楚了求助。。。

提问人：wu02bj 时间：2012-12-29 09:20:50
公司在境内提供培训，给客户开地税发票（按次收费）。但其中有海外客户来华参加， 应收人民币折算成外币请求付款可否？ 收入分录 借：应收：美元（由人民币折算） 借：财务费用？ 贷：培训收入（人民币-开地税培训发票）
个人理解不是提供出口服务之类的，不需开出口发票等。 个人理解收入是人民币，只是方便收款时按公司规定折成外币。

回答人：chenyiwei
看合同预定的结算币种是美元还是人民币。如果按美元结算的，则按应收美元金额按照收入确认日的汇率折算到人民币金额入账，期末对该应收款项进行汇兑损益调整。